Config:
  hfst:
    Gen: ../../../src/generator-gt-norm.hfst
    Morph: ../../../src/analyser-gt-norm.hfst
  xerox:
    Gen: ../../../src/generator-gt-norm.xfst
    Morph: ../../../src/analyser-gt-norm.xfst
    App: lookup

Tests:
  
  Verb - miciso - ok : # Ordinary IA verb - full paradigm
     miciso+V+IA+Ind+Prs+1Sg: nimicison
     miciso+V+IA+Ind+Prs+2Sg: kimicison
     miciso+V+IA+Ind+Prs+3Sg: micisow
     miciso+V+IA+Ind+Prs+3oSg: micisoyiwa
     miciso+V+IA+Ind+Prs+1Pl: nimicisonân
     miciso+V+IA+Ind+Prs+12Pl: kimicisonaw
     miciso+V+IA+Ind+Prs+2Pl: kimicisonaw
     miciso+V+IA+Ind+Prs+3Pl: micisowak
     miciso+V+IA+Ind+Prs+3oPl: micisoyiwa
     
     miciso+V+IA+Sbj+1Sg: êmicisonyân
     miciso+V+IA+Sbj+2Sg: êmicisonyan
     miciso+V+IA+Sbj+3Sg: êmicisot
     miciso+V+IA+Sbj+3oSg: êmicisoyit
     miciso+V+IA+Sbj+1Pl: êmicisonyâhk
     miciso+V+IA+Sbj+12Pl: êmicisoyahk
     miciso+V+IA+Sbj+2Pl: êmicisonyêk
     miciso+V+IA+Sbj+3Pl: êmicisocik
     miciso+V+IA+Sbj+3oPl: êmicisoyit

     miciso+V+IA+Imp+Imm+2Sg: micison
     miciso+V+IA+Imp+Imm+1Pl: micisondâ
     miciso+V+IA+Imp+Imm+2Pl: [micisok, micisog]
     miciso+V+IA+Imp+Int+2Sg: micisoken
     miciso+V+IA+Imp+Int+1Pl: micisosiidâ
     miciso+V+IA+Imp+Int+2Pl: micisokegon
     miciso+V+IA+Imp+Dur+2Sg: micisokan
     miciso+V+IA+Imp+Dur+2Pl: micisokeg

